臺灣臺北地方法院刑事判決
110年度易緝字第23號
公  訴  人  臺灣臺北地方檢察署檢察官
被      告  吳永成



指定辯護人  本院公設辯護人  唐禎琪
上列被告因竊盜案件，經檢察官聲請簡易判決處刑（108年度偵
緝字第1292號），經本院認不宜以簡易判決處刑（108年度簡字
第2075號），改依通常程序審理，判決如下：
    主  文
甲○○犯竊盜罪，累犯，處有期徒刑參月，如易科罰金，以新臺幣
壹仟元折算壹日。
未扣案如附表所示之犯罪所得均沒收，於全部或一部不能沒收或
不宜執行沒收時，追徵其價額。
    事  實
甲○○於民國107年7月15日上午3時50分許（聲請簡易判決處刑書
  記載為「3時30分許」，逕予更正），騎乘承租之YOUBIKE（下
  稱UBIKE）自行車，行經臺北市○○區○○路0段00號前，見乙○○坐
  臥在人行道座椅，其隨身之黑色肩掛包1個（含如附表所示之
  內容物，下稱本案肩掛包）則掉落在座椅旁之地面上，竟意圖
  為自己不法之所有，基於竊盜之犯意，徒手竊取本案肩掛包，
  得手後騎車離去。嗣乙○○察覺並報警處理，始悉上情。
案經乙○○訴由臺北市政府警察局中正第一分局報告臺灣臺北地
  方檢察署（下稱臺北地檢署）檢察官偵查起訴。
    理  由
壹、程序方面
證人即被告甲○○之友人丙○○於警詢中之陳述，有證據能力：
㈠按被告以外之人於審判外之言詞或書面陳述，除法律有規定者
  外，不得作為證據；又被告以外之人於檢察事務官、司法警察
  官或司法警察調查中所為之陳述，與審判中不符時，其先前之
  陳述具有較可信之特別情況，且為證明犯罪事實存否所必要者
  ，得為證據，刑事訴訟法第159條第1項及第159條之2分別定有
  明文。所謂「與審判中不符」，係指該陳述之主要待證事實部
  分，自身前後之陳述有所矛盾不符，導致應為相左之認定，此
  並包括先前之陳述詳盡，於後簡略，甚至改稱忘記、不知道或
  有正當理由而拒絕陳述（如經許可之拒絕證言）等實質內容已
  有不符者在內（最高法院100年度台上字第1296號判決意旨參
  照）。又所稱「必要性」要件，係指該審判外陳述為證明犯罪
  之待證事實存在或不存在所不可或缺，亦即就具體個案案情及
  相關卷證判斷，為發現實質真實目的，認為除該項審判外之陳
  述外，已無從再就同一供述者取得與其上開審判外陳述相同供
  述內容，倘以其他證據代替，亦無從達到同一目的而言；又所
  謂「可信性」要件，則指陳述係在特別可信為真實之情況下所
  為者而言，亦即法院應斟酌陳述時外部附隨環境或條件，例如
  時間之間隔、是否為有意識之迴避、有無受外力干擾或事後串
  謀、警詢製作之筆錄記載是否完整、是否出於自由意識陳述等
  情，綜合判斷，細究陳述人問答態度、表情與舉動之變化，以
  查是否具較可信之特別情況。
㈡證人丙○○於警詢中所為陳述，固屬被告以外之人於審判外所為
  之陳述，然其於審理中，對於被告有無使用其行動電話門號申
  請UBIKE帳號之攸關案情重要事項所為之證述（見本院108年度
  易字第898號卷《下稱易卷》第468頁至第469頁），與警詢中所
  述有所不同，並對於細節陳述改稱不記得。衡諸其於警詢中陳
  述較接近案發時點，記憶應較為清晰，且較無受外力干擾而迴
  護被告之機會，故其於警詢中較有可能據實陳述。又其於警詢
  中係經員警以一問一答，復查無以強暴、脅迫、威脅、利誘或
  其他不正方法詢問，應無受到不當汙染或外界干擾，而具有較
  可信之特別情況。再者，該等陳述涉及被告有無竊盜之犯行，
  因此種犯行多較為隱密，尚無從以其他證據而達同一目的，實
  為證明本案犯罪事實存否所必要，依刑事訴訟法第159條之2規
  定，應認有證據能力。況且，其於審理中以證人身分到場證述
  ，經被告之辯護人交互詰問，已踐行保障被告之正當詰問權，
  則證人丙○○於警詢中之證述，自屬有證據能力且經合法調查，
  而得採為證據無疑。　
其餘本案判決所引用被告以外之人於審判外之陳述，均有證據
  能力：
㈠按被告以外之人於審判外之陳述，雖不符合同法第159條之1至
  第159條之4之規定，但經當事人於審判程序同意作為證據，法
  院審酌該言詞陳述或書面陳述作成時之情況，認為適當者，亦
  得為證據，同法第159條之5第1項亦有明定。
㈡本案判決引用之其餘被告以外之人於審判外之陳述，因被告對
  於該等陳述之證據能力表示同意（見易卷第261頁、本院110年
  度易緝字第23號卷《下稱易緝卷》第70頁），且檢察官、被告及
  其辯護人迄至言詞辯論終結前均未再聲明異議，復經本院審酌
  該陳述作成時之情況，認為以之作為證據應屬適當，依上開規
  定，亦認有證據能力。
其餘資以認定本案犯罪事實之非供述證據（詳後述），亦查無
  違反法定程序取得之情形，依刑事訴訟法第158條之4之反面解
  釋，亦具證據能力。　　
貳、實體部分：
認定事實所憑之證據及理由：　
　訊據被告矢口否認有何竊盜之犯行，辯稱：其於案發時在臺北
  市○○區○○路○○號「阿嘉」之友人聊天，沒有騎車去竊取本案肩
  掛包，卷附之監視器影像畫面中騎乘自行車之男子另有其人云
  云。辯護人為被告辯護略以：告訴人乙○○於案發時爛醉如泥，
  不知人事，本案肩掛包掉落在地，應已脫離其持有，若有人將
  之取走並置於自己實力支配之下，僅成立刑法第337條之侵占
  離本人所持有之物罪云云。經查：
㈠被告未經告訴人之同意，擅自取走掉落在告訴人座椅旁之本案
  肩掛包：
⒈告訴人於警詢中證稱：其於107年7月15日與友人在臺北市中正
  區喝酒後，搭乘計程車離開，因不勝酒力坐在同區中華路1段5
  9號前之人行道座椅上休息，本案肩掛包掉落在地上，於同日
  上午3時50分許，其發現本案肩掛包不見，經調閱現場監視器
  ，看到有人拿走本案肩掛包等語（見臺北地檢署107年度偵字
  第24572號卷《下稱偵卷》第13頁至第14頁）。又上開時、地之
  現場監視器錄影，經本院當庭勘驗結果如附件所示，有本院10
  9年1月6日、同年9月28日勘驗筆錄及畫面截圖在卷可稽（見易
  卷第105頁至第107頁、第109頁至第112頁、第261頁至第263頁
  、第265頁至第271頁）。由附件可知，某男子騎乘自行車行駛
  至臺北市中正區中華路前，將自行車暫時停靠在人行道座椅附
  近，其下車走動，並於上午3時50分許彎腰從座椅旁取走1個黑
  色包包，將之背在左肩上後，從中華路右轉漢口街騎車離去，
  迄上午4時13分許將自行車歸還至同區忠孝東路1段7號UBIKE停
  車柱24號等情，足以補強告訴人所述之真實性，堪認告訴人前
  開所證信而有徵，而可採信。是告訴人於107年7月15日上午3
  時50分許因酒醉坐臥在臺北市○○區○○路0段00號前之人行道座
  椅上，本案肩掛包掉落在座椅旁地面，遭到某男子擅自取走之
  事實，首堪認定。
⒉經本院函詢微笑單車股份有限公司（下稱微笑單車公司）相關
  還車紀錄，該公司函覆略以：107年7月15日上午4時至4時30分
  許，停車柱24號僅有1筆還車紀錄，即上午4時13分許歸還UBIK
  E自行車車號（F07198號），租用者之悠遊卡卡號為「0000000
  000000000號」（下稱本案悠遊卡）等語，有該公司109年7月9
  日微北字第1090709010號函及附件在卷可考（見易卷第187頁
  至第189頁）。前開租用者之UBIKE帳號，登錄之行動電話門號
  為0000000000號，申請日為107年6月30日；而該門號自同年4
  月26日起至案發時止申登人為丙○○（英文姓名：NGUYEN THI L
  UU）等情，有微笑單車公司電子郵件所附之使用者帳號資料、
  通聯調閱查詢單、個別查詢及列印資料等件存卷供參（見偵卷
  第38頁至第43頁）。　
⒊證人丙○○之證述如下：
⑴其於警詢時證稱：「（問：門號0000000000號與妳關係？）是
  我的號碼。（問：107年7月15日是否有使用門號0000000000號
  租借UBIKE腳踏車？）我沒有，我當時在工廠睡覺，我的男朋
  友之前有用我的手機0000000000號幫我登記申請過。（問：妳
  是否提供男友身分？）我只能提供2張相片，其中1張是身分證
  背面的地址。」等語（見偵卷第16頁至第17頁）。
⑵嗣於審理中證稱：「（辯護人問：妳跟甲○○有無同居？）有。
  （辯護人問：同居是什麼意思，妳是否瞭解？）懂，男生跟女
  生在一起，有愛情、性交易。（辯護人問：妳的意思是被告當
  時跟妳認識，妳們兩個有交往成為男女朋友嗎？）有。（辯護
  人問：妳跟甲○○交往期間，有把妳的手機借給甲○○嗎？）有一
  次他說他手機壞掉了，有借給他使用，我不知道他打給誰，就
  講一下電話而已。（辯護人問：除了這次需要講電話向妳借手
  機外，甲○○還有拿過妳的手機嗎？）我不記得。（辯護人問：
  甲○○有無曾跟妳提過要用妳的手機門號去租借UBIKE嗎？）那
  是我自己辦的，他向我借悠遊卡，但沒有還我。（辯護人問：
  UBIKE是妳自己辦，甲○○沒有替妳申請過？）是我自己辦的。
  （辯護人問：妳當時在107年8月15日到中正一分局為何跟警察
  說，妳的男朋友之前用妳的手機0000000000幫妳登記申請過，
  妳說的男朋友是否不是指甲○○？）我請別人幫我申請，因為我
  不會做，我已經忘記請誰幫我申請，過了太久了。（辯護人問
  ：妳在剛才給妳看的筆錄上所稱的男朋友是指誰？）以前我有
  請1個男性路人幫我申請。（辯護人問：所以妳在警察局跟警
  察說：我的男朋友用我的手機幫我登記申請，指的不是甲○○？
  ）我真的忘記了。（辯護人問：妳剛才說UBIKE去申請是妳自
  己本人親自去的，而且是請1個男性路人幫妳完成申請手續，
  這個男性路人不是指甲○○嗎？）不記得了。（辯護人問：107
  年8月去作筆錄時，妳有提供甲○○的身分證資料給警察嗎？）
  我沒有他的身分證。（辯護人問：當時妳有提供男友甲○○的身
  分證背面資料，是否如此？）我忘記了。（辯護人問：妳是否
  有提供妳跟甲○○的合照給警察？）有，這是我自己給警察的嗎
  ？（改稱）我忘記了。（法官問：妳當時接受警察訊問時，所
  述是否屬實？）當時我講的是實在的，但現在我忘記了。」等
  語（見易卷第465頁至第470頁）。
⑶證人丙○○上揭證述，關於UBIKE帳號為何人申請乙節雖前後不一
  致，酌以其接受員警詢問時，較接近案發時點，記憶應較為清
  晰，較之其於審理中說詞反覆，且對於何人幫其申請及申請之
  過程未能具體詳述，僅以「不記得」等語含糊其詞，憑信性較
  為薄弱，故認其於警詢時所證其男朋友使用其行動電話門號申
  請UBIKE帳號乙節，當較為可信。稽之證人丙○○於警詢時提供
  之男朋友合照及國民身分證背面資料（見偵卷第34頁），堪認
  係被告以證人丙○○持用之行動電話門號0000000000號綁定本案
  悠遊卡申請前開UBIKE帳號。又依證人丙○○於審理中所述，本
  案悠遊卡於案發時為被告借用中，尚未歸還，可徵如附件所示
  之監視器影像，該名騎乘UBIKE自行車並取走本案肩背包之男
  子，應為被告無訛。綜合上情，足證被告擅自取走掉落在告訴
  人座椅旁地面上之本案肩掛包之事實。
⒋被告雖以前詞置辯，惟其於偵查中先供稱：「（問：是否於107
  年7月15日在中華路1段的人行道上撿到他人包包，有身分證、
  健保卡、手機、現金3萬元、運動彩券等物？）我有在租腳踏
  車的旁邊撿到包包，裡面有手機，我就把手機丟在垃圾桶」等
  語（見臺北地檢署108年度偵緝字第1292號卷第25頁反面）；
  又於本院準備程序中改稱：「我有在做資源回收，我否認拿被
  害人的黑色包包......（問：107年7月15日上午3時30分你人
  在何處？）我在萬華康定路跟朋友聊天，聊完我就回家了，我
  隔天還要去幫自助餐洗碗。（問：當天跟你聊天的朋友姓名？
  ）蔡Ｏ嘉，我平常叫他『阿嘉』......」等語（見易卷第87頁至
  第88頁）；復於審理中供陳：「『阿嘉』那天跟我進去7-11買飲
  料，看到7-11門口躺了1個人在地上，不是躺在椅子上，我沒
  有看到他的臉，我沒有撿到包包」等語（見易卷第107頁）；
  再準備程序中改稱：「我在案發當天凌晨2、3點，有從告訴人
  身邊經過，有看到告訴人躺在地上，很多人圍觀。......我在
  距離案發現場50公尺垃圾場附近有看到1個背包，不確定是否
  為告訴人的，裡面是一些盥洗用品，跟告訴人講的內容物不一
  樣，我雖然有試圖去找，但是聽阿婆說已經被丟掉，被垃圾車
  載走了」等語（見易緝卷第70頁至第71頁），前後所述矛盾，
  則其所辯是否屬實，已非無疑。況被告未能提供「阿嘉」之年
  籍資料，又無相關佐證，顯係以無法調查之幽靈抗辯搪塞，難
  以採信。
⒌聲請簡易判決書犯罪事實欄固記載：被告於107年7月15日上午
  「3時30分許」竊取本案肩掛包，惟依上揭證據所示，應認被
  告係「3時50分許」竊取之，是聲請簡易判決書就此部分容有
  誤認，逕予更正之，併此敘明。　　
㈡被告擅自取走掉落在告訴人座椅旁地面上之本案肩掛包，構成
  竊盜之行為：　
⒈按所謂竊盜罪係指乘人不覺或不知而以和平或秘密之方法竊得
  其物，移入自己支配之下。又行為人意圖為自己不法之所有，
  擅取他人之物，究成立竊盜罪或侵占離本人所持有之物罪，應
  視該物是否原在本人支配之下；若尚在持有權人管領力範圍內
  ，應論以竊盜罪，反之則僅成立侵占離本人所持有之物罪。
⒉查告訴人酒醉坐臥在人行道之座椅上，而本案肩掛包掉落在座
  椅旁地面，仍在告訴人目視可及範圍內，彼此間存在緊密之空
  間關係，其客觀上之事實持有關係並未消滅，自可認告訴人對
  於本案肩掛包尚具事實上之持有支配關係，且其主觀上更無拋
  棄持有支配之意思，被告拿取本案肩掛包背在左肩上騎乘自行
  車離去，顯已破壞告訴人對本案肩掛包之持有支配及監督關係
  ，而建立其新持有支配關係，該當於竊盜之行為。被告對於上
  開情事有所認識，仍意欲為之，其主觀上有竊盜犯意至為明確
  。是被告辯護人為其辯稱：本案肩掛包應已脫離告訴人之持有
  ，僅成立侵占離本人所持有之物罪云云，洵屬無據。
㈢綜上所述，被告所辯無足採信，本案事證明確，被告犯行已堪
  認定，應依法論科。
論罪科刑之法律適用：
㈠論罪部分：　　
⒈按行為後法律有變更者，適用行為時之法律；但行為後之法律
  有利於行為人者，適用最有利於行為人之法律，刑法第2條第1
  項定有明文。本案被告行為後，刑法第320條第1項竊盜罪業於
  108年5月29日修正公布，並於同年月31日施行。修正前係規定
  ：「意圖為自己或第三人不法之所有，而竊取他人之動產者，
  為竊盜罪，處5年以下有期徒刑、拘役或500元以下罰金」；修
  正後則規定：「意圖為自己或第三人不法之所有，而竊取他人
  之動產者，為竊盜罪，處5年以下有期徒刑、拘役或50萬元以
  下之罰金」，將竊盜罪之罰金刑法定最高本刑予以提高，經比
  較新舊法，修正後之規定並未較有利於被告，依刑法第2條第1
  項前段規定，自應適用被告行為時即修正前刑法第320條第1項
  規定。
⒉是核被告所為，係犯修正前刑法第320條第1項之竊盜罪。
㈡科刑部分：
⒈累犯加重之說明：
⑴被告前①於104年間因竊盜案件，經本院以104年度易字第761號
  判決處有期徒刑1年、8月、7月，應執行有期徒刑2年確定；②
  又於105年間因竊盜案件，經臺灣新竹地方法院（下稱新竹地
  院）以104年度易字第402號判決處有期徒刑4月確定，上揭①及
  ②案件，經新竹地院以106年度聲字第728號裁定應執行有期徒
  刑2年3月確定，於106年10月11日執行完畢等情，此有臺灣高
  等法院被告前案紀錄表1份在卷可查（見易緝卷第128頁至第13
  2頁、第151頁）。
⑵被告於上開案件有期徒刑執行完畢後，5年內故意再犯本案有期
  徒刑以上之罪，合於累犯規定之要件。參酌司法院釋字第775
  號解釋意旨，於刑法修正前，為避免發生罪刑不相當之情形，
  法院應依該解釋意旨，就個案裁量是否加重最低本刑。本院審
  酌被告前案所犯竊盜案件，與本案罪質相同，且其受前案執行
  完畢後，短期間內再犯本案，顯未能從前案執行中獲得警惕，
  刑罰反應能力較薄弱，並有反覆觸犯同類型犯罪之特別惡性，
  參照司法院釋字第775號解釋意旨，認應依刑法第47條第1項規
  定加重其刑。
⒉爰以行為人之責任為基礎，審酌被告不思以正當途徑獲取所需
  ，任意竊取告訴人之財物，顯然欠缺尊重他人財產法益及守法
  之觀念，行為實有不該。並兼衡其以徒手方式行竊、犯罪所造
  成之損害，於犯後否認犯行，且未賠償告訴人損害或另成立和
  解之犯後態度，暨其為國中畢業之智識程度（見易卷第139頁
  ），其自稱案發時從事資源回收工作，兼差代班廚師，月收入
  約新臺幣1萬3,000元至2萬5,000元，須負擔同居友人之生活等
  語之家庭生活狀況（見易緝卷第99頁）等一切情狀，量處如主
  文所示之刑，並諭知易科罰金之折算標準。
㈢沒收部分：
⒈按犯罪所得，屬於犯罪行為人者，沒收之；於全部或一部不能
  沒收或不宜執行沒收時，追徵其價額，刑法第38條之1第1項及
  第3項分別定有明文。
⒉查被告竊得之本案側背包（含如附表所示之內容物），均屬其
  犯罪所得，未經扣案，依刑法第38條之1第1項及第3項規定，
  宣告沒收之，於全部或一部不能沒收或不宜執行沒收時，追徵
  其價額。
據上論斷，應依刑事訴訟法第452條、第284條之1、第299條第1
項前段，修正前刑法第320條第1項，刑法第2條第1項前段、第47
條第1項、第41條第1項前段、第38條之1第1項、第3項，刑法施
行法第1條之1第1項、第2項前段，判決如主文。
本案經檢察官林安紜聲請簡易判決處刑，檢察官李山明到庭執行
職務。
中　　華　　民　　國　　111 　年　　2 　　月　　25　　日
                  刑事第六庭   法  官  洪翠芬 
上正本證明與原本無異。 
如不服本判決應於收受送達後20日內向本院提出上訴書狀，並應
敘述具體理由；其未敘述上訴理由者，應於上訴期間屆滿後20日
內向本院補提理由書（均須按他造當事人之人數附繕本）「切勿
逕送上級法院」。告訴人或被害人如對於本判決不服者，應具備
理由請求檢察官上訴，其上訴期間之計算係以檢察官收受判決正
本之日期為準。 因疫情而遲誤不變期間，得向法院聲請回復原
狀。
                              書記官  蘇瑩琪 
中　　華　　民　　國　　111 　年　　2 　　月　　25　　日
附錄本案論罪科刑法條全文：
修正前中華民國刑法第320條
意圖為自己或第三人不法之所有，而竊取他人之動產者，為竊盜
罪，處5年以下有期徒刑、拘役或500元以下罰金。
意圖為自己或第三人不法之利益，而竊佔他人之不動產者，依前
項之規定處斷。
前二項之未遂犯罰之。　　
附表：
名稱 數量 黑色肩掛包 壹個（內有國民身分證壹張、健保卡壹張、HTC廠牌黑色手機壹支、信用卡柒張、現金新臺幣參萬元、眼鏡壹付、鑰匙壹串、臺灣運動彩券肆張等物品） 

附件：
編號 檔案名稱/勘驗內容 頁碼  ㈠檔案名稱：「0.mp4」（檔案1） ㈡勘驗內容：（監視器時間：2018/07/15 03:37:20）一名男子（下稱甲男）騎乘閃爍頭燈之U-BIKE於畫面左側處出現，並於成都路口與中華路口處暫停等待紅燈，隨後往寶慶路之方向騎乘。 易卷第105頁（影像畫面截圖：易卷第109頁）  ㈠檔案名稱：「01-02.asf」（檔案2） ㈡勘驗內容： ⒈播放時間00：00：44（監視器時間：2018/07/15 03:38:12）甲男騎乘U-BIKE到達中華路與成都路交叉路口，接著往畫面上方左轉，即沿著中華路人行道南向騎乘。甲男騎一小段路又折返，將U-BIKE停置在電線桿旁（人行道有物體遮蔽視線，無法看到甲男停置時的動作）。經過幾秒鐘，甲男將U-BIKE牽出騎乘，並往畫面左側即寶慶路之方向移動，最後消失於畫面中。（以下畫面與本案無關省略） ⒉播放時間00：02：15（監視器時間：2018/07/15 03:39:47）甲男從畫面左側騎乘U-BIKE出現，並往畫面上方即沿著中華路人行道南向左右蛇行騎乘，並於捷運站出口附近來回，最後消失於畫面右上角處之捷運站出口旁。（以下畫面與本案無關省略） ⒊播放時間00：07：05（監視器時間：2018/07/15 03:44:34）甲男騎乘U-BIKE從畫面左上角處出現，並騎至畫面左上角人行道樹木旁之長椅上坐下，不時擺動身軀。 ⒋播放時間00：09：35（監視器時間：2018/07/15 03:47:04），甲男從長椅上起身，騎乘U-BIKE往畫面上方移動並繞至捷運站出口前，消失於畫面內。 ⒌播放時間00：12：15（監視器時間：2018/07/15 03:49:44）一輛閃爍頭燈的U-BIKE出現於畫面右上方，在人行道上行駛，並往樹木及座椅的方向靠近，停了下來。隨後有團黑色人影將U-BIKE停妥，下車，並不時移動身影。 ⒍播放時間00：13：12（監視器時間：2018/07/15 03:50:41）黑色人影在座椅附近彎曲身影（燈光昏暗，無法看清座椅上是否有人），將黑色物品取走。隨後繼續騎乘U-BIKE往畫面下方處即中華路北向移動。 ⒎播放時間00：14：02（監視器時間：2018/07/15 03：51：30）甲男騎乘U-BIKE，此時左肩揹了一個黑色肩包，並自中華路往北，最後消失於畫面中。（以下畫面與本案無關省略） 易卷第105頁至第106頁（影像畫面截圖：易卷第109頁至第111頁）  ㈠檔案名稱：「03.asf」（檔案3） ㈡勘驗內容： ⒈播放時間00：01：11（監視器時間：2018/07/15 03:53:13）甲男騎乘U-BIKE出現在畫面上方，直行往中華路北向行駛。 ⒉播放時間00：01：35（監視器時間：2018/07/15 03:53:36）甲男騎乘U-BIKE自中華路右轉漢口街，最後消失於畫面中。（以下畫面與本案無關省略） 易卷第106頁（影像畫面截圖：易卷第111頁至第112頁）  ㈠檔案名稱：「04.asf」（檔案4） ㈡勘驗內容：（監視器時間：2018/07/15 03:55:13），一輛U-BIKE出現在畫面左下方，自漢口街直行往館前路方向行駛。 易卷第106頁至第107頁（影像畫面截圖：易卷第112頁）  ㈠檔案名稱：「05.asf」（檔案5） ㈡勘驗內容：（監視器時間：2018/07/15 03:55:50）一輛U-BIKE出現在畫面右上方，自館前路直行往信陽街方向。（以下畫面與本案無關省略） 易卷第107頁（影像畫面截圖：易卷第112頁）  ㈠檔案名稱：「06.asf」（檔案6） ㈡勘驗內容： ⒈播放時間00：00：04（監視器時間：2018/07/15 03:56:34）甲男騎乘U-BIKE出現在畫面中上方位置，信陽街右轉南陽街行駛。 ⒉播放時間00：00：18（監視器時間：2018/07/15 03:56:48）甲男左肩揹了黑色肩包騎乘U-BIKE，最後消失於畫面左下方。 易卷第261頁至第262頁（影像畫面截圖：易卷第265頁）  ㈠檔案名稱：「07.asf」（檔案7） ㈡勘驗內容：（監視器時間：2018/07/15 03:57:03），甲男騎乘U-BIKE，出現在畫面上方，自襄陽路往公園路之方向移動。 易卷第262頁（影像畫面截圖：易卷第266頁）  ㈠檔案名稱：「08.asf」（檔案8） ㈡勘驗內容： ⒈播放時間00：00：02（監視器時間：2018/07/15 03:58:00）甲男騎乘U-BIKE，出現在畫面左上方位置，並往畫面左下方移動。 ⒉播放時間00：00：08（監視器時間：2018/07/15 03:58:05）甲男騎乘U-BIKE，自公園路左轉常德街，最後消失於畫面中。 易卷第262頁（影像畫面截圖：易卷第266頁至第267頁）  ㈠檔案名稱：「09.asf」（檔案9） ㈡勘驗內容： ⒈播放時間00：00：26（監視器時間：2018/07/15 03:58:21）閃爍車頭燈的U-BIKE出現在畫面上方，並向畫面右下方移動。 ⒉播放時間00：00：45（監視器時間：2018/07/15 03:58:40），該U-BIKE自常德街往中山南路方向移動，最後消失於畫面中。 易卷第262頁（影像畫面截圖：易卷第267頁至第268頁）  ㈠檔案名稱：「10.asf」（檔案10） ㈡勘驗內容：（監視器時間：2018/07/15 03:59:47）閃爍車頭燈的U-BIKE出現在畫面右側，自中山南路右轉徐州路，最後消失於畫面中。 易卷第262頁（影像畫面截圖：易卷第268頁）  ㈠檔案名稱：「11.asf」（檔案11） ㈡勘驗內容： ⒈播放時間00：00：12（監視器時間：2018/07/15 04:00:08）甲男騎乘U-BIKE出現在畫面右上方，並往畫面中間偏上方即徐州路往東之方向移動。 ⒉播放時間00：00：24（監視器時間：2018/07/15 04:00:20）甲男騎乘U-BIKE在徐州路短暫停留。 ⒊播放時間00：07：21（監視器時間：2018/07/15 04:07:16）該U-BIKE隨後向畫面上方即徐州路往東之方向移動。 易卷第262頁至第263頁（影像畫面截圖：易卷第269頁至第270頁）  ㈠檔案名稱：「12.asf」（檔案12） ㈡勘驗內容：（監視器時間：2018/07/1504:13:08）甲男騎乘U-BIKE從畫面左邊出現，自林森南路往忠孝東路之方向移動，最後消失於畫面中。 易卷第263頁（影像畫面截圖：易卷第270頁）  ㈠檔案名稱：「13.asf」（檔案13） ㈡勘驗內容：（監視器時間：2018/07/15 04:13:17）甲男騎乘U-BIKE身揹深色包包由畫面左方往畫面右上方移動，至忠孝東路7號U-BIKE 24號停車桿。 易卷第263頁（影像畫面截圖：易卷第271頁）